臺北高等行政法院裁定
111年度聲字第145號
聲  請  人  郭俊良                                      

上列聲請人因與相對人新北市政府間聲請假處分事件（本院105
年度全字第12號），聲請法官迴避，本院裁定如下：
    主  文
聲請駁回。
聲請訴訟費用由聲請人負擔。
　　理　由
一、依行政訴訟法第20條準用民事訴訟法第33條第1項第2款、第
    34條第1項、第2項規定：「遇有下列各款情形，當事人得聲
    請法官迴避：......二、法官有前條所定以外之情形，足認
    其執行職務有偏頗之虞者。」「（第1項）聲請法官迴避，
    應舉其原因，向法官所屬法院為之。（第2項）前項原因及
    前條第2項但書之事實，應自為聲請之日起，於3日內釋明之
    。」又聲請法官迴避制度，其目的無非在使該法官不執行職
    務，若該訴訟事件業已終結，法官已無應執行之職務，自不
    得再聲請法官迴避。
二、本件聲請意旨略以：聲請人前於民國104年5月21日、104年9
    月4日向本院聲請定暫時狀態假處分，經本院以104年度全字
    第49號、104年度全字第99號受理，就本案訴訟（本院104年
    度訴字第82號）所爭執之公法上法律關係即新北市三重區新
    海段1407地號土地，是否屬於公共設施保留地一事所關聯之
    都市計畫案件或都市更新作業請求定暫時狀態處分，以保全
    聲請人法律上之重大利益免於受損害。經本院以上開二裁定
    予以駁回，駁回所據理由竟將其因相對人違法認定上開土地
    為公共設施保留地之法律關係所致其於相關都市更新過程必
    受之法律上重大損害之事實，以無中生有之方式認定其所爭
    執之權利在於上開土地之土地增值稅稅額或課徵方式。而聲
    請人於本案訴訟及上開保全聲請案之書狀全部內容，均未有
    該二裁定所稱之無中生有之論點或爭點敘述，然卻為該二裁
    定之主要理由，顯證該案之合議庭胡方新、鍾啟煌、蘇嫊娟
    等3位法官有編造當事人主張權利主體、涉觸犯偽造文書罪
    等相關枉法偏頗方式行不公平審判之事實。為此，聲請人就
    同一標的向本院聲請假處分即本院105年度全字第12號事件
    時，已聲明上開3位法官應迴避審理該案件，惟近日接獲本
    院111年度聲字第140號裁定，由該裁定內容，獲知本院明知
    上述3位法官有編造當事人主張權利主體、涉觸犯偽造文書
    罪、違背法定之法官迴避聲請程序等相關枉法偏頗方式行不
    公平審判並不利聲請人一造之事實，仍由上開3位法官審理
    外，且放任該3位法官於相關法官迴避聲請案件尚未確定終
    結前，逕為該案之裁定，其等所為之裁定顯屬違法，溯及既
    往無效，屬於客觀上足疑其為不公平之審判之請求法官迴避
    成立要件範圍，本院顯有加重故意而為不公平審判之情形。
    為此依行政訴訟法第20條準用民事訴訟法第33條第1項第2款
    規定，聲請上述3位法官迴避等語。
三、經查，聲請人於105年2月4日以新北市政府為相對人，向本
    院聲請定暫時狀態之假處分，經分案為本院105年度全字第1
    2號聲請假處分事件，該案於105年6月22日經本院合議庭以1
    05年度全字第12號裁定駁回聲請人之聲請，聲請人不服，提
    起抗告，亦經最高行政法院於105年7月22日以105年度裁字
    第832號裁定駁回抗告確定在案等情，業經本院依職權調卷
    核閱屬實。是聲請人於上開聲請事件經本院裁定終結後，始
    於111年9月7日聲請承審之法官胡方新、鍾啟煌、蘇嫊娟迴
    避，因法官已無應執行之職務，不足以影響審判之公平性，
    聲請人聲請迴避，揆諸前揭規定意旨，自無從准許，應予駁
    回。
四、結論，本件聲請為無理由，裁定如主文。 
中　　華　　民　　國　　111 　年　　9 　　月　　21　　日
　　　　　　　　　　臺北高等行政法院第六庭
                              審判長法  官　許麗華
                                    法  官　郭淑珍
                                    法  官　郭銘禮  
上為正本係照原本作成。
如不服本裁定，應於送達後10日內向本院提出抗告狀（須按他造
人數附繕本）。
中　　華　　民　　國　　111 　年　　9 　　月　　21　　日
          　　　　　　      　　　  書記官  林淑盈